臺灣板橋地方法院民事判決　　　　　　 94年度重訴字第130號
原　　　告　亮泰企業股份有限公司
法定代理人　丁○○
訴訟代理人　楊啟宏律師
被　　　告　乙○○
　　　　　　丙○○
　　　　　　禾剛企業有限公司
　　　　　　禾凌科技股份有限公司
兼　上二人
法定代理人　甲○○
上五人共同
訴訟代理人　陳佳瑤律師
　　　　　　鄭佑祥律師
上列當事人間請求侵權行為損害賠償等事件，經本院於民國96年
11月15日言詞辯論終結，判決如下：
    主  文
被告乙○○應將如附件壹所示之道歉啟事以五號字及五公分乘七
公分之篇幅，刊登於中國時報、聯合報、工商時報、經濟日報全
國版下或右方壹日。
被告丙○○應將如附件貳所示之道歉啟事以五號字及五公分乘七
公分之篇幅，刊登於中國時報、聯合報、工商時報、經濟日報全
國版下或右方壹日。
原告其餘之訴駁回。
訴訟費用由被告被告乙○○負擔二十分之一，由被告丙○○負擔
二十分之一，其餘由原告負擔。
原告假執行之聲請駁回。
    事實及理由
壹、程序方面：
    按訴狀送達後，原告不得將原訴變更或追加他訴，但請求之
    基礎事實同一者，不在此限，民事訴訟法第255 條第1 項第
    2 款定有明文。查原告提起本件訴訟據其起訴狀之記載，原
    係請求(一)被告應連帶給付新台幣（下同）500 萬元，及自起
    訴狀繕本送達翌日起至清償日止按年息5%計算之利息，(二)被
    告乙○○應給付1,000 萬元，及自起訴狀繕本送達翌日起至
    清償日止按年息5%計算之利息。雖於民國96年10月11日追加
    請求：(三)被告乙○○應將如附件一所示之道歉啟事以五號字
    及五公分乘七公分之篇幅，刊登於中國時報、聯合報、工商
    時報、經濟日報全國版下或右方壹日，(四)被告丙○○應將如
    附件二所示之道歉啟事以五號字及五公分乘七公分之篇幅，
    刊登於中國時報、聯合報、工商時報、經濟日報全國版下或
    右方壹日，(五)被告甲○○應將如附件三所示之道歉啟事以五
    號字及五公分乘七公分之篇幅，刊登於中國時報、聯合報、
    工商時報、經濟日報全國版下或右方壹日。惟請求之基礎事
    實核屬同一，應予准許，合先敘明。
貳、實體方面：
一、本件原告起訴主張：
  (一)被告乙○○、丙○○原任職原告亮泰企業股份有限公司（下
    稱亮泰公司），二人任職期間即與被告甲○○相互勾結分別
    先以禾剛企業有限公司（下稱禾剛公司），後以禾凌科技股
    份有限公司（下稱禾凌公司，英文名稱HTP） 之名義對原告
    公司進行商業上之侵權行為。關於侵權行為部分，以下將區
    分為五大部分說明，包括被告乙○○入侵原告公司電腦伺服
    器、被告乙○○等人未經原告公司同意將原告公司之客戶轉
    介至被告禾凌公司、被告乙○○將原告公司機密資料洩漏予
    禾凌公司、被告間之共同侵權行為關係及損害賠償之計算等
    五大部分。
  (二)被告乙○○入侵原告公司電腦伺服器部分（該部分即台灣台
    北地方法院94年度訴字第1823號刑事判決、台灣高等法院95
    年度上訴字第2674號刑事判決認定之事實）：
  被告乙○○自民國89年12月28日起受僱於亮泰公司，擔任業
    務副總經理一職。亮泰公司並給予每位公司員工一個電子信
    箱帳號及密碼，做為業務上與客戶通訊使用。員工之電子信
    箱帳號及密碼，除負責網路系統之管理人員陳宏宇統一管理
    外，均由每位員工自行保管，即使負責人或各階層主管均無
    從取得其個人以外之屬於員工之個人信箱帳號及密碼。但原
    告亮泰公司對於所有傳送至公司員工電子信箱內之郵件，即
    自動備份至負責人丁○○辦公室內的獨立備用電腦，負責人
    丁○○得以輸入特定密碼方式經由備份電腦讀取員工之電子
    郵件。另業務部門之員工電子郵件，亦設有自動備份至
    sales-backup@ltw-tech.com 信箱內，由擔任業務部門之副
    總經理負責查閱。
  被告乙○○於93年間以不詳方法，閱覽到該公司負責網路系
    統管理人員陳宏宇所保管之登載亮泰公司全體員工電子信箱
    帳號及密碼之筆記本，並私自抄下工程部副理胡志文（kevi
    n@ltw-tech.com）、工程部副總經理許旭仁（calvin@ltw-
    tech.com）、總經理助理陳薏卉（mandy@ltw-tech.com）、
    業務副理楊秀娟（joanne@ltw-tech.com） ，及負責人丁○○（peter@ltw-tech.com、peter1@ltw-tech.com） 之電子
    信箱帳號及密碼資料。旋即基於無故輸入他人帳號密碼入侵
    他人之電子郵件伺服器以取得電子信件電磁紀錄之概括犯意
    ，於93年9 月6 日、7 日之非工作時間，在其住處利用其所
    有之電腦及網路設備，使用以其兄唐新華名義申請之ADSL線
    路（IP位址為218. 166.74.17），連續無故輸入亮泰公司上
    開人員之電子郵件信箱帳號及密碼，透過網際網路連接入侵
    亮泰公司之電子郵件伺服器，進入上開人員之電子郵件信箱
    以下載郵件至唐新華名義申請之ADSL線路（IP位址為218.
    166.74.17） 方式讀取文件。
  又乙○○取得他人之電子郵件電磁記錄後，因該公司之out-
    look設有信件讀取即自動刪除之功能，導致上開信箱帳號之
    使用人無法收取上開期日客戶寄進來之郵件，致生損害於信
    箱帳號之使用人及亮泰公司之運作，丁○○因發現未能收取
    信件即通知陳宏宇進行調查，始查知上情。
  (三)被告乙○○等人未經原告公司同意即將原告公司之客戶轉介
    至被告禾凌公司：
  原告亮泰公司主要股東為丁○○、許旭仁、劉聰敏、蘇德宇
    、蘇德宙（原證三十一），而主要生產產品為：GPS
    accessories 即全球位置測定系統之配件、M 系列等產品及
    其他客戶委託生產OEM 之產品（原證三十二）；而禾凌公司
    之登記主要股東為甲○○、丙○○、張芝翠、張有田（原證
    三十三），而主要生產產品為：M 系列接頭產品（原證三十
    四）及其他客戶委託生產OEM 之產品（原證三十五）。亦即
    原告亮泰公司與被告乙○○等人所成立禾凌公司間非但無任
    何關係，反而因所生產之產品具有相互競爭性，二公司間實
    際上是市場上之競爭對手，合先序明。
  被告乙○○任職於原告公司期間（89年12月28日到93年9 月
    30日）（原證三十六），即陸續將原告公司之客戶轉介至禾
    凌公司，由被告丙○○負責協助處理，如有須送樣、生產產
    品時，則交由被告甲○○所成立之禾剛企業有限公司（下稱
    禾剛公司，原證三十七），其所屬之大陸祥利電器廠生產，
    被告甲○○並對禾凌公司之相關重大事項進行決策。原告公
    司依近日甫尋獲之被告乙○○留存於原告公司之電子郵件資
    料，茲就被告等人共謀將各別客戶GME 公司、客戶Sammy
    Shaltout先生、Ampec 公司、Vaisala 公司、Felec 公司非
    法轉介之事實，分述說明如下。
  原告公司客戶GME 公司部分：GME 公司為原告公司之客戶，
    其業務均由被告乙○○負責，Steve Howlett 先生為澳洲
    Standard Communications 公司之經理（原證三十八），該
    公司並同時以「GME 」為其通訊產品之副品牌（以下該公司
    均以GME 公司稱之）。原告公司原先是經由台灣國際航電股
    份有公司（即Garmin，下稱航電公司）委託研發及製造能使
    用在航電公司所生產之GPS 產品上之連接線等附件（下稱
    GPS 接線）。後因GME 公司與原告公司接觸並詢問可否產製
    其他與航電公司產品相容之GPS 接線，因此經被告乙○○之
    建議，爰由原告公司另行設計外觀、材質與規格均不同之相
    容GPS 接線產品，由原告公司中國大陸昆山廠以TOPCON公司
    名義出貨（原證三十九）給GME 公司；而除GPS 接線外，原
    告公司均可與GME 公司直接交易，前開報價、交涉、出貨之
    業務均由被告乙○○負責（參原證三十九）。被告乙○○於
    西元2004年3 月間，即擔任原告公司副總經理期間，利用職
    務之便，將該客戶逕自轉介至其在外自行成立之禾凌公司。
  原告公司客戶Sammy Shaltout部分：Sammy 先生曾為原告公
    司之客戶，Sammy Shaltout係沙烏地阿拉伯Astra trading
    公司之代表人（下稱Sammy 先生），88年間曾透過昶瑞工業
    有限公司向原告公司購買Cigarette plug connector。被告
    唐新於西元2004年3 月間，即擔任原告公司副總經理期間，
    利用職務之便，趁Sammy 先生與原告公司聯絡時，將該客戶
    逕自轉介至在外自行成立禾凌公司。
  原告公司客戶Ampec 公司部分：Ampec 公司為原告之客戶，
    Am pec公司係為原告公司之澳洲客戶，被告丙○○任職於原
    告公司期間即負責處理該客戶之業務問題（原證五十八）。
    被告乙○○於西元2004年3 月間，即擔任原告公司副總經理
    期間，知悉禾凌公司正積極爭取原告公司客戶Ampec 公司時
    ，被告乙○○仍同意被告丙○○繼續爭取該客戶。
  原告公司客戶Vaisala 公司部分：Vaisala 為原告公司之客
    戶，Vaisala 公司係為一原告公司之芬蘭客戶，被告丙○○
    任職於原告公司期間即負責處理該客戶之業務問題，該客戶
    之需求為M8產品（原證六十四）。被告乙○○於西元2004年
    2 、3 月間，即擔任原告公司副總經理期間，知悉禾凌公司
    正積極爭取原告公司客戶Vaisala 公司，然被告乙○○仍同
    意被告丙○○繼續爭取該客戶（即搶單），被告丙○○針對
    原告公司客戶Vaisala 公司詢價之M8產品，於西元2004年2
    、3 月間先報價、送樣，而後又因此獲得訂單（原證六十五
    ），然該款項從未匯入原告公司，被告等人所為顯非為原告
    公司之利益。被告乙○○受任原告公司擔任要職，知悉原告
    公司有生產M8產品，但卻由禾凌公司獲取訂單，其違背契約
    之侵權行為甚為明顯。
  原告公司客戶Felec 公司部分：Felec 公司為原告公司之客
    戶，Felec 公司係為一原告公司之奧地利客戶，被告丙○○
    任職於原告公司期間即負責處理該客戶之業務問題，該客戶
    之需求為M8產品（原證六十八）。被告乙○○於西元2004年
    3 月間，即擔任原告公司副總經理期間，知悉禾凌公司正積
    極爭取原告公司客戶Felec 公司，然被告乙○○仍同意被告
    丙○○繼續爭取該客戶。
  被告乙○○將原告公司機密資料洩漏予他公司部分：被告乙○○任職於原告公司期間（89年12月28日到93年9 月30日）
    ，除將原告客戶轉介至被告禾凌公司（HTP） 外，被告乙○○竟亦將原告公司之產品底價「Price List M Series
    Panel Mount for OEM (EURO) (040804) 」檔案洩漏給被告
    禾凌公司及義大利HTP 公司。原告公司產品底價之計算：原
    告公司之產品大致可區分為標準規格產品及客制規格產品，
    其中在標準規格產品方面，由業務部統一負責計算，以採購
    部門所提供之材料採購價格為基準，再加上管銷費用及最低
    毛利利潤統一計算出產品之底價。關於最低毛利利潤係參照
    下列因素而有所不同：客戶類型：原告公司之客戶主要類
    型可區分為一般客戶（OEMCUSTOME R）及經銷商（
    DISTRIBUTORS）二類，而經銷商客戶係指與原告公司簽訂有
    經銷契約之客戶。購買數量：另外，同一產品之底價，亦
    因購買數量之不同而有所差異。匯率之不同：原則上原告
    公司所製作之產品底價會作成美金底價及歐元底價二類。被
    告乙○○所洩漏之檔案具有機密性。
  (四)被告間之共同侵權行為關係：
  被告乙○○部分：已詳述如前。
  被告丙○○：被告丙○○任職於原告公司期間（90年12月12
    日到92年11月12日）（參原證四十二），擔任業務人員時，
    即與被告乙○○共同在外謀設禾凌公司，並以禾凌公司之名
    義於西元2003年10月17日對外行事（原證七十六），離職後
    任職於禾凌公司，負責接手被告乙○○所轉介之客戶（如
    GME公司、Sammy先生等）後續業務之處理，並由其安排禾剛
    公司所屬之祥利電器廠負責相關之生產事宜（參原證五十、
    五十五），以獲取共同被告間之不法利益。
  被告甲○○：被告甲○○與被告乙○○、丙○○等相互勾結
    ，共謀為不法之利益，其分擔之行為如下：1 、負責籌畫禾
    凌公司、擔任禾凌公司之負責人（參原證三十三），其所有
    設立之相關資料，均由甲○○具名出面辦理（原證七十七、
    七十八）。2 、有關禾凌公司與客戶間之價格、付款條件、
    風險承擔等重要事項之決策，均由其決定（參原證五十三）
    。3 、被告禾凌公司所生產、製造之產品，均交由其所有禾
    剛公司所屬之大陸祥利電器廠生產及製造（參原證五十、五
    十一、五十二），而禾凌公司簡介中之工廠亦為禾剛公司所
    有之工廠（參原證三十五）。4 、禾凌公司之客戶匯款帳戶
    係以其名義所開設（參原證七十四）。5 、被告甲○○安排
    禾剛公司協助辦理出貨事宜（原證七十九）。
  被告禾凌公司：按「法人對於其董事或其他有代表權之人因
    執行職務所加於他人之損害，與該行為人連帶負賠償之責任
    」民法第28條定有明文。被告丙○○、甲○○均為禾凌公司
    之董事（參原證三十三），是以，禾凌公司依法對於前開二
    人之行為，應與被告丙○○、甲○○連帶負賠償之責任。
  被告禾剛公司：按「法人對於其董事或其他有代表權之人因
    執行職務所加於他人之損害，與該行為人連帶負賠償之責任
    」、「受僱人因執行職務，不法侵害他人之權利者，由僱用
    人與行為人連帶負損害賠償責任。」民法第28、188 條第1
    項分別定有明文。被告丙○○受僱於禾剛公司，並以禾剛公
    司名義對外執行職務（原證八十），僱用人禾剛公司應與行
    為人被告丙○○連帶負損害賠償責任。被告甲○○為禾剛公
    司之董事長，並為禾剛公司執行職務而共同侵害原告公司之
    權益，禾剛公司應與被告甲○○連帶負賠償之責任。
  (五)損害賠償之計算：
  被告乙○○之契約責任：按「因可歸責於債務人之事由，致
    為不完全給付者，債權人得依關於給付遲延或給付不能之規
    定行使其權利。」、「因不完全給付而生前項以外之損害者
    ，債權人並得請求賠償。」民法第227 條定有明文。被告乙○○與原告公司訂有聘雇契約，任職期間亦簽署自律公約：
    「非經公司授權或同意，不得私自拷貝或拿取任何有關公司
    所建立之文件資料、樣品、圖檔及相關之各項資料；不得截
    取或洩漏公司既有客戶、協力廠、做設計、拷貝、報價、製
    造、銷售等商業行為」。（原證八十三）未料被告乙○○竟
    違背約定，同時為禾剛公司、禾凌公司兼營同類之業務，而
    將任職期間所知悉之公司產品、客戶等業務上之機密資料洩
    漏予相競爭之禾剛公司及禾凌公司，造成公司之客戶、訂單
    之流失，核其行為實屬加害給付之行為，就原告亮泰公司之
    損害自應依法負賠償之責。被告乙○○於離職前曾簽署承諾
    書，承諾如有侵害公司權利之行為，除應賠償原告亮泰公司
    所受之損害外，應另行給付懲罰性違約金新台幣一千萬元。
    （原證八十四）
  被告乙○○、丙○○、甲○○之共同侵權行為責任：按民事
    訴訟法第342 、344 條之規定，為他造之利益而作或商業帳
    簿等，而由被告所執之相關文書，被告應有提出之義務，爰
    原告公司請求鈞院依法命被告等人提出該等相關資料，以供
    原告計算確實之損失。次按「當事人已證明受有損害而不能
    證明其數額或證明顯有重大困難者，法院應審酌一切情況，
    依所得心證定其數額。」民事訴訟法第222 條第2 項定有明
    文。原告公司對於被告等人之共同侵權行為業已證明確有損
    害，法院自應依法審酌一切情況，依所得心證定其損害數額
    。末依原告公司現有資料所示，禾凌公司所曾涉及之交易產
    品及單價數量經計算後，其損害賠償金額約計新台幣6,902,
    996 元，其計算明細如附件所載。
  綜上所陳，被告乙○○、丙○○、甲○○等，共同侵害原告
    公司之權利，使原告公司發生損害；又禾剛公司以丙○○之
    僱用人，依法應與被告丙○○負連帶賠償責任；而禾凌公司
    、禾剛公司之董事甲○○、丙○○執行職務共同侵害原告公
    司權益，二公司亦應依法與行為人連帶負賠償之責任；前開
    損失金額，依現有資料顯示約計新台幣陸佰玖拾餘萬元，惟
    確實損失數額，有賴被告提供相關資料始能計算，爰暫以新
    台幣伍佰萬元為請求金額。此外，依被告乙○○與原告公司
    間所為之承諾，其侵害原告公司權利之行為，除應賠償前開
    損害外，並應另行給付懲罰性違約金新台幣一千萬元。
  (六)為此，依據侵權行為與契約之法律關係，請求被告乙○○
    應給付原告新台幣（下同）1,000 萬元，及自起訴狀繕本送
    達翌日起至清償日止按年利率百分之五計算之利息。被告
    丙○○、甲○○、禾剛企業有限公司、禾凌企業有限公司、
    乙○○連帶給付五百萬元，及自起訴狀繕本送達翌日起至清
    償日止按年息5%計算之利息。被告乙○○應將如附件一所
    示之道歉啟事以五號字及五公分乘七公分之篇幅，刊登於中
    國時報、聯合報、工商時報、經濟日報全國版下或右方壹日
    ，被告丙○○應將如附件二所示之道歉啟事以五號字及五
    公分乘七公分之篇幅，刊登於中國時報、聯合報、工商時報
    、經濟日報全國版下或右方壹日，被告甲○○應將如附件
    三所示之道歉啟事以五號字及五公分乘七公分之篇幅，刊登
    於中國時報、聯合報、工商時報、經濟日報全國版下或右方
    壹日。並陳明願供擔保請准宣告假執行。
二、被告則抗辯：
  (一)被告唐新取得及使用上開原告公司人員之電子郵件信箱帳號
    及密碼，均係經負責人丁○○之授權，被告自有權進入原告
    公司總經理丁○○及其他員工等信箱內讀取文件，且原告公
    司負責人丁○○雖曾發二份郵件給被告乙○○，其內容為亦
    有提到「一切都拜託你」，顯見被告乙○○閱覽原告公司員
    工電子郵件已獲授權。
  (二)M Seris 系列報價單係業務部副理江發存放在公司電腦主機
    下業務部公共檔裡的標準外外報價單，任何業務人員均可隨
    意取得對外報價，並非機密，與真正具機密性質之報價單，
    其上有總經理、副總經理及承辦人員簽名顯然不同，又Dieg
    o 是任職於義大利HTP 公司，而義大利HTP 公司為原告客戶
    ，而禾凌公司則係義大利HTP 公司在台分公司，因義大利
    HTP 公司於93年5 月間即向原告詢價，原告遲無回應，始交
    由在台分公司禾凌公司就近追蹤，又因被告丙○○知悉乙○○負責原告公司在台一切業務，故便直接向乙○○詢價，乙○○因而向業務部副理江鴻發取得報價單並轉寄予丙○○，
    請伊轉寄予Diego ，被告乙○○寄送報價單係業務上之正當
    行為，且禾凌公司為貿易商，原告公司為製造商，兩者之間
    並無競爭關係。
  (三)原告雖又主張Sammy Shalout 、GME 公司為原告之客戶，然
    上開公司均係TOP-CON 公司之客戶，並非原告公司之客戶。
    而然TOP-CON 公司僅係亮泰公司負責人丁○○以其未婚妻名
    義成立之公司，並非原告公司之分公司，且原告亦未舉證證
    明TOP-CON 公司為原告公司投資持股之子公司，且Sammy 、
    GME 與TOP-CON 公司交易時，亦將款項匯入TOP-CON 公司帳
    戶，並未匯入原告公司帳戶，可見上開兩家公司均非原告公
    司之客戶。
  (四)被告丙○○於任職禾凌公司期間固曾與Ampec 公司接觸，但
    被告丙○○任職於原告公司期間僅擔任業務助理，職務與地
    位不高，應無禁業競爭規定之適用，又被告乙○○對於丙○○與Ampec 公司接觸乙節，並不知情。被告否認禾凌公司曾
    與Vaisala 與Felec 公司達成交易，並否認原告就此所提出
    電子郵件之真正。
  (五)被告甲○○僅係禾凌公司之負責人，並未為將原告公司客戶
    轉介予禾凌公司之行為，至於禾剛公司則與本件並無任何關
    聯。
  (六)為此，請求駁回原告之訴及其假執行之聲請，並陳明如受不
    利判決，請准宣告免執行。
三、兩造不爭執之事實：
  (一)被告乙○○自89年12月28日起至93年9 月30日止任職於原告
    公司，擔任業務副總經理職務。被告丙○○自90年12月12日
    起至92年11月20日止任職於原告公司，離職後轉赴禾凌公司
    任職。被告甲○○為禾剛與禾凌公司之負責人。
  (二)被告乙○○以不詳方1 抄錄工程部副理胡志文（帳號kevin@
    ltw-tech. com） 、工部副總經理許旭文（帳號calvin@lt
    w-tech. com） 、總經理助理陳薏卉（mandy@ltw-tech.com
    ）、業務副理楊秀娟（帳號joanne@ltw-tech.com） ，及負
    責人丁○○（帳號peter 及peter1@ltw-tech. com）之電子
    信箱帳號及密碼資料。旋即於93年9 月6 日、7 日，於其住
    處利用其所有之電腦及網路設備，使用以其兄唐新華名義申
    請之ADSL線路（IP位址為218.166. 74.17），連續輸入帳號
    及密碼，透過網際網路連接入侵原告公司之電子郵件伺服原
    告公司給予上開原告公司等人員所有之上開電子郵件信箱帳
    器（網域名稱為：ltw-tech.com），進入上開人員之電子郵
    件信箱讀取文件。
  (三)被告乙○○自89年12月28日起至93年9 月30日止任職原告公
    司期間，將原告公司產品之底價「Price List M Seires
    Panel Mount for OEM (EURO) (040804) 」檔案寄送予被告
    丙○○，被告丙○○自認其於93年7 月1 日轉送予Diego ，
    並於轉送之電子郵件上記載：「James （即被告乙○○）寄
    了一個檔案要我傳給你參考」。
  (四)LEYMEL、MEGALINK、SILVA、NAVMAN、AMPEC、DICKSMITH均
    為原告公司之客戶（詳被告94年4月26日答辯一狀第2頁）。
四、原告請求被告乙○○賠償1,500 萬元及法定遲延利息，及登
    報道歉部分：
  (一)原告主張被告乙○○未經授權閱覽原告公司負責人丁○○及
    其他員工電子郵件行為部分：
  查原告主張被告乙○○於93年間以不詳方法，閱覽到該公司
    負責網路系統管理人員陳宏宇所保管之登載原告公司全體員
    工電子信箱帳號及密碼之筆記本，並抄錄工程部副理胡志文
    （帳號kevin@ltw-t ech. com）、工部副總經理許旭文（帳
    號calvin@ltw-tech. com）、總經理助理陳薏卉（mandy@
    ltw-tech.com）、業務副理楊秀娟（帳號joanne@ltw-tech
    .com），及負責人丁○○（帳號peter及peter1@ltw-tech.
    com）之電子信箱帳號及密碼資料。旋即於93年9月6日、7日
    ，於其住處利用其所有之電腦及網路設備，使用以其兄唐新
    華名義申請之ADSL線路（IP位址為218.166. 74.17），連續
    輸入號及密碼，透過網際網路連接入侵原告公司之電子郵件
    伺服原告公司給予上開原告公司等人員所有之上開電子郵件
    信箱帳器（網域名稱為：ltw-tech.com），進入上開人員之
    電子郵件信箱讀取文件之事實，已據兩造所不爭執，自堪信
    為真實。且被告乙○○為上開行為時因未獲得原告公司之授
    權，經台灣台北地方法院以94年度訴字第1823號決有期徒刑
    6個月，被告乙○○不服提起上訴，雖經台灣高等法院95年
    度上訴字第2647號判決撤銷原判決，惟仍判處被告有期徒刑
    6 個月之事實，亦有上開刑事判決2 件在卷足憑。則原告主
    張被告乙○○有未經授權擅自進入原告公司負責人及其他員
    工之電子信箱內讀取與閱覽電子郵件之行為，堪予採信。
  被告乙○○雖辯稱：其取得及使用上開原告公司人員之電子
    郵件信箱帳號及密碼，均係經負責人丁○○之授權，被告自
    有權進入原告公司總經理丁○○及其他員工等信箱內讀取文
    件云云。惟原告公司負責人丁○○已否認授權被告乙○○得
    以輸入上開等員工之帳號及密碼進入公司電子信箱伺服器內
    讀取上開員工之電子郵件。查原告主張其公司員工的電子郵
    件帳號及密碼，除了陳宏宇以外，並無其他主管有；又原告
    公司員工的電子郵件，除本人透過公司給予其個人使用之帳
    號密碼，將信收進來讀以外，他人並無法讀到，及寄給原告
    公司人員的電子郵件進到公司的主機時，一定會備份到另壹
    台固定的電腦上，該台電腦會放在總經理的辦公室，必須有
    密碼才能讀取備份電腦上資料之事實，核與常情相符，足堪
    憑信。而被告乙○○係原告公司業務副總，並非原告公司之
    總經理，衡情自無權使用總經理辦公室內之備份電腦，且被
    告乙○○苟獲得原告公司之授權得閱覽原告公司員工之電子
    郵件，只須進入總經理辦公室之備份電腦即可，被告乙○○
    既無法利用總理理辦公室備份電腦之密碼閱覽原告公司員工
    之電子郵件，原告公司豈有將每位員工之帳號與密碼告知被
    告乙○○，任由被告乙○○在住家以輸入原告公司員工帳號
    與密碼之方式閱覽他人電子郵件之理？且原告公司之out-lo
    ok設有信件讀取即自動刪除之功能，則上開信箱帳號之郵件
    於被告乙○○讀取後將遭out-look郵件軟體自動刪除，致使
    收件人無法收到電子郵件，核被告乙○○抗辯：其以原告公
    司員工帳號與密碼閱覽他人電子郵件，係經原告公司授權云
    云，亦與常情有違，顯不足採信。
  被告乙○○雖又抗辯：原告公司負責人丁○○雖曾發二份郵
    件給被告乙○○，其內容為亦有提到「一切都拜託你」，顯
    見被告乙○○閱覽原告公司員工電子郵件已獲授權云云。然
    上開二份郵件指涉的應是原告公司有關臺灣有一些產銷及部
    門，即被告乙○○原本職務尚有關係之原事項，是以拜託被
    告乙○○處理事務，無從認定包含所有事務；況被告乙○○
    所提出之上開電子郵件離其以原告公司員工帳號與密碼閱覽
    電子郵件之時間已近半年，自難認兩者有何關聯。
  按因故意或過失，不法侵害他人之權利者，負損害賠償責任
    ；且不法侵害他人之身體、健康、名譽、自由、信用、隱私
    、貞操，或不法侵害其他人格法益而情節重大者，被害人雖
    非財產上之損害，亦得請求賠償相當之金額；又負損害賠償
    責任者，除法律另有規定或契約另有訂定外，應回復他方損
    害發生前之原狀。因回復原狀而應給付金錢者，自損害發生
    時起，加給利息。第一項情形，債權人得請求支付回復原狀
    所必要之費用，以代回復原狀。又不能回復原狀或回復顯有
    重大困難者，應以金錢賠債其損害。民法第184 條第1 項前
    段、第195 條第1 項前段、第213 條及第215 條分別定有明
    文。次按公司係依法組織之法人，其名譽遭受損害，無精神
    上痛苦之可言，登報道歉已足回復其名譽，自無依民法第一
    百九十五條第一項規定請求精神慰藉金之餘地，最高法院62
    年台上字第2806號判例亦著有明文。查被告告乙○○未經授
    權讀取與閱覽上開原告公司人員之電子郵件，係屬侵害原告
    公司隱私之人格法益，且情節核屬重大，原告固得依侵權行
    為之法律關係請求被告賠償，惟原告就其所受財產上損害部
    分，並未舉證以實其說，且原告公司就他人寄給其員工之電
    子郵件均另存放一份在總經理辦公室之備份電腦上，原告公
    司員工之電子郵件雖經被告乙○○竊看，而遭out-look郵件
    軟體自動刪除，但原告公司之備份電腦上既仍有備份郵件，
    則原告公司將被告乙○○竊看之電子郵件重新存放在郵件伺
    服器上即足以回復原狀，且回復原狀所需人力、物力於舉證
    上並無任何困難，則原告就其請求被告乙○○回復原狀之損
    害，既未盡舉證之責，自不應准許。至於原告請求被告乙○○將如附件一所示之文字除「並擅自將公司客戶轉介至禾凌
    科技股份有限公司（HTP） 」外登載於新聞紙（關於洩露公
    司營業機密資料詳見後述四(二)，關於轉介客戶至禾凌公司部
    分詳見後述四(三)），核屬回復原告隱私人格法益之適當方式
    ，自應予准許。
  (二)原告主張被告乙○○將原告公司M Seires報價單洩漏予禾剛
    公司部分：
  按客戶名單包括客戶名稱、電話住址、聯絡人、產品需求、
    財務狀況及購買意願，需由業務人員建立完整檔案資料，充
    分掌握客戶訊息與需求，又產品底價涉及公司獲利與競爭能
    力，此等資料及來源具有經濟價值，如所有人已採取合理之
    保密措施，自均受營業秘密法所保護。
  查原告主張被告乙○○自89年12月28日起至93年9 月30日止
    任職原告公司期間，將原告公司產品之底價「Price List M
    Seires Panel Mount for OEM (EURO) (040804)」檔案洩露
    予被告禾凌公司及義大利HTP 公司之事實，已據提出日期為
    93年4 月8 月、同年7 月1 日、同年3 月15日之電子郵件3
    件為證（詳原證72、71、74），核與被告丙○○自認其於93
    年7 月1日 寄送予Diego 先生之電子郵件上記載：「James
    （即被告乙○○）寄了一個檔案要我傳給你參考」相符，且
    為被告所不爭執，則被告乙○○有將上開價目表寄送予被告
    丙○○，至為明確。
  次查原告於93年4 月8 日寄發附有「LTW M Series Panel
    Mou nt for OEM (EURO) 　0408」檔案之電子郵件予業務部
    相關人員，該電子郵件上並記載「不得將此價目表全部傳給
    OEM 客戶（製造商），僅可傳他們需要的項目」，已據提出
    電子郵件在卷足憑，而上開價目表僅寄給業務人員，且又註
    記不得將此價目表全部傳給OEM 客戶等語，自堪認原告已採
    取合理之保密措施。又被告丙○○於93年7 月1 日將上開檔
    案以電子郵件傳送予HTP 公司之Diego 先生，已據其自認甚
    明，且被告丙○○係禾凌公司董事，Diego 先生為禾凌公司
    之股東之事實，有電子郵件2 件（詳原證72、71）、禾凌公
    司設立登記表1 件可證。而原告公司之營業範圍為1.汽機車
    零件製造加工買賣業務，2.電器產品、電腦及其週邊設備、
    電線、電纜製造加工買賣業務，3.通訊器材系統設備之研究
    開發設計製造修理買賣業務，4.前項有關產品之進出口貿易
    業務。5.代理前各項有關廠商產品之報價投標經銷業務，6.
    工業用塑膠製品製造業，7.電子零元件製造業，8.模具製造
    業。9.漆料、塗料批發業，10.合成橡膠批發業，禾凌公司之
    營業範圍為1.國際貿易業，2.五金批發業，3.模具批發業，
    4.玩具、娛樂用品批發業，5.機械批發業，6.電器批發業，
    7.電信器材批發業，8.其他機械器具批發業，9.汽、機車零
    件配備批發業，10.船及其零件批發業，11.電子材料批發業，
    分別有原告公司資料查詢表及禾凌公司設立登記表各1 件在
    卷足憑，被告乙○○洩露予禾凌公司公司之報價單產品，屬
    通訊及電信器材產品，亦在禾凌公司所營業務範圍內（詳原
    證三十二、三十四、三十五），則原告公司與禾凌公司間就
    被告乙○○洩露予禾凌公司之報價單產品，顯有競爭關係存
    在，被告乙○○將上開報價單洩露予禾凌公司，核屬違反對
    於原告公司之忠誠義務。
  被告乙○○雖抗辯以：上開報價單係業務部副理江發存放在
    公司電腦主機下業務部公共檔裡的標準外外報價單，任何業
    務人員均可隨意取得對外報價，並非機密，與真正具機密性
    質之報價單，其上有總經理、副總經理及承辦人員簽名顯然
    不同云云。惟原告公司否認上開報價單係存放於公司電腦主
    機下業務部公共檔裡，被告乙○○就上開報價單係存放於公
    司電腦主機下業務部公共檔之事實，復未舉證以實其說，核
    被告乙○○此部分之抗辯，已難憑信。況被告乙○○於96年
    5 月21日辯論意旨狀第10頁陳稱：被告乙○○係向業務部副
    理江鴻發取得上開報價單，並轉寄予丙○○，請丙○○轉寄
    予Diego 等語，苟上開報價單確係存放於原告公司電腦主機
    業務部公共檔，則被告乙○○逕行自公共檔下載即可，何須
    向業務部副理取得該報價單，核被告乙○○抗辯：上開報價
    單存放於公共檔，非屬營業秘密云云，顯不可採。再者，無
    論原告公司M Series報價單是否係屬營業秘密，被告乙○○
    將上開報價單洩露予競爭廠商禾凌公司，均無礙其違反受僱
    人忠誠義務之成立。
  被告乙○○雖又抗辯：Diego 是任職於義大利HTP 公司，而
    義大利HTP 公司為原告客戶，而禾凌公司則係義大利HTP 公
    司在台分公司，因義大利HTP 公司於93年5 月間即向原告詢
    價，原告遲無回應，始交由在台分公司禾凌公司就近追蹤，
    又因被告丙○○知悉乙○○負責原告公司在台一切業務，故
    便直接向乙○○詢價，乙○○因而向業務部副理江鴻發取得
    報價單並轉寄予丙○○，請伊轉寄予Diego ，被告乙○○寄
    送報價單係業務上之正當行為，且禾凌公司為貿易商，原告
    公司為製造商，兩者之間並無競爭關係云云。惟查禾凌公司
    並非義大利在台分公司，而係於於93年11月9 日設立登記其
    有獨立人格之公司，且Diego 係禾凌公司之股東，持有禾凌
    公司5% 之 股份，被告丙○○則係禾凌公司董事，有禾凌公
    司設立登記表1 件在卷可證。則被告乙○○將上開報價單直
    接洩露予被告丙○○，並輾轉洩露予Diego ，係將原告公司
    之營業秘密洩露予競爭對象禾凌公司之董事及股東，並非業
    務上之正常行為。次查原告公司之營業範圍不僅包括製造，
    並涵蓋加工、買賣、進出口貿易，有原告公司資料查詢表1
    件足憑。核被告乙○○此部分之抗辯，均偏離事實，顯屬不
    足採信。
  按「受僱人有忠於其職責之義務，於僱用期間若未得僱用人
    之允許，固不得為自己或第三人辦理同類之營業事務，否則
    同業競爭之結果，勢必有利自己或第三人，而損害其僱用人
    （民法第562 條參照）；為免受僱人因知悉前僱用人之營業
    資料而作不公平之競爭，雙方亦得事先約定，於受僱人離職
    後，在特定期間內不得從事與僱用人相同或類似之行業，以
    免有不公平之競爭，若此競業禁止之約定期間、內容為合理
    時，與憲法工作權之保障無違。又按憲法第15條規定，人民
    之生存權、工作權及財產權應予保障，乃國家對人民而言。
    人民之工作權並非一種絕對之權利，此觀諸憲法第23條之規
    定自明。」最高法院89年度台上字第1906號判決意旨著有明
    文。查被告乙○○於任職期間違反受僱人之忠誠義務，已如
    前述，原告固得依據聘僱契約之法律關係請求被告賠償，惟
    仍須證明原告因被告乙○○洩露上開報價單所受之損害，而
    原告非但未舉證證明被告乙○○洩露上開報價單之損害，且
    亦未明確陳明所受損害之數額。又原告雖另依據被告乙○○
    於93年9 月30日所簽訂之承諾書請求被告乙○○賠償違約金
    1 ,000 萬 元，然上開承諾書係約定「三、被告乙○○於離
    職後不得洩露於原告公司任職期間，所知悉之資料、訊息，
    並不得為任何其他不利於原告公司之行為。... 五、被告乙○○未來所為之行為，如與原告公司之供應商或客戶有關，
    因而使被告乙○○或他人獲利，該利益視為原告公司因此所
    受之損害。六、被告乙○○如有侵害公司權利或有違反協議
    書之情事者，被告乙○○除應賠償原告公司因此所受之損害
    外，並願另行給付原告公司新台幣一千萬元之懲罰性違約金
    。」觀諸上開承諾書之前後文義，顯係在規範被告乙○○離
    職後之競業禁止行為，而被告乙○○上開洩露報價單之行為
    係在93年9 月30日離職之前，自無上開承諾書之適用，則原
    告依據上開承諾書請求被告乙○○賠償違約金1,000 萬元，
    顯屬無據。
  (三)原告主張被告乙○○有轉介客戶予其他公司之背信部分：
    原告雖主張：被告乙○○原本應將原告公司客戶轉介予TOP-
    CO N公司，惟被告乙○○卻將該業務轉介予另一被告禾凌公
    司，且被告乙○○當時為原告公司的業務副總，卻為此違背
    其職務之行為，應對原告公司負侵權行為及契約之損害賠償
    責任云云。查：
  GME 部分：原告主張GME 為其客戶，並以TOPCON名義出貨（
    詳原證39），西元2004年6 月間被告禾凌公司（即HTP 公司
    ）接獲GME 公司之訂單，並於6 月24日安排交貨（原證41）
    ，GME 公司與HTP 公司所為之交易均匯入HTP 公司之帳戶內
    ，而未入原告公司之帳戶內：被告乙○○要求GME 公司將所
    有款項均匯入台北國際商業銀行西盛分行之禾凌公司（HIGH
    TECHPRO DUCTS CO., LTD）帳戶內，然該等款項均未見其匯
    入原告公司之帳戶內，顯背信云云。惟原告就其主張GME 為
    其客戶乙節，並未舉證以實其說。原告雖又主張Sammy Shal
    out 公司曾與原告登記予貝里斯之境外子公司TOP-CO N交易
    ，故為原告公司之客戶云云。然TOP-CON 公司僅係亮泰公司
    負責人丁○○以其未婚妻名義成立之公司，並非原告公司之
    分公司，且原告亦未舉證證明TOP-CON 公司為原告公司投資
    持股之子公司，則GME 與TOP-CON 間之交易，並無助於原告
    公司之獲利，如GME 未與TO P-CON公司交易，亦不會減損原
    告公司之獲利，因此，被告乙○○縱未將GME 繼續轉介予TO
    P-CON 公司，亦無背信可言。再者，原告亦未舉證證明GME
    與TOP-C ON公司交易時，GME 公司均將款項匯入原告公司帳
    戶，縱認GME 與禾凌公司交易屬實，苟GME 亦將款項匯入原
    告帳戶被告乙○○即屬背信，則原告公司負責人指示將GME
    公司之交易轉給TOP-CON 公司，GME 公司未將款項匯入原告
    公司帳戶，原告公司負責人亦係背信。核原告此部分之主張
    ，顯不足採信。
  Sammy Shaltout部分：原告主張(1)Sammy Shaltout係為沙烏
    地阿拉伯Astra trading 公司之代表人（下稱Sammy 先生）
    ，88年間曾透過昶瑞工業有限公司向原告公司購買Cigarett
    eplug connector 。(2)西元2004年2 、3 月間，當Sammy 先
    生向原告公司詢價時，被告乙○○卻主動要求重新送樣，縱
    使Sammy 先生隨後已經主動表示無須再次送樣確認時，被告
    乙○○仍堅持送樣（原證49），被告乙○○逕將Sammy 先生
    所詢之產品轉由禾剛公司研發試產，對於客戶Sammy 先生所
    詢之產品，被告乙○○等係委由被告禾剛公司在大陸之工廠
    祥利電器廠所生產，而Sammy 先生所詢之產品，原本已由原
    告公司生產，而被告乙○○竟未經原告公司同意逕將該產品
    交由亦有競爭關係之禾剛公司研發試產，亦係背信云云。惟
    查原告雖主張Sammy Shaltout於88年間曾透過昶瑞工業有限
    公司向原告公司購買Cigarett eplug connector，但未就此
    舉證以實其說，自難認Sammy Shaltout係原告公司客戶。次
    查原告於94年9 月27日所提出之準備書狀第13頁陳稱：Samm
    y Shaltout係與原告公司負責人丁○○未婚妻於貝里斯設立
    登記之TOP-CON 公司交易等語，已難認Sammy Shaltout係原
    告公司之客戶，又TO P-CON公司僅係亮泰公司負責人丁○○
    以其未婚妻名義成立之公司，並非原告公司之分公司，且原
    告亦未舉證證明TOP-CON 公司為原告公司投資持股之子公司
    ，而被告乙○○與TOP -CON公司間復無聘僱關係存在，則被
    告乙○○未將Sammy Shaltout繼續轉介予TOP-CON 公司，自
    難認對原告構成背信。
  Ampec 公司部分：被告丙○○於西元2004年3 月12日（已離
    職）主動向原告公司客戶Ampec 公司聯絡並表示欲建立商業
    關係，該信件並同時寄給時任原告公司副總經理之被告乙○○，Ampec 公司隨後並向被告丙○○表示因原告公司無法出
    貨，而擬轉向其他廠商採購，被告丙○○隨後並替其找到替
    代廠商，即禾凌公司，被告乙○○掌握該客戶在禾凌公司與
    原告公司之一切情況，被告丙○○任職期間即曾向被告乙○○報告該客戶之狀況（參原證59），而被告丙○○任職禾凌
    公司所聯絡之相關電子郵件均同時寄給被告乙○○，因此，
    被告乙○○應熟知該客戶在原告公司及禾凌公司之一切詢價
    、出貨等業務狀況，被告乙○○在獲悉「原告公司無法出貨
    」之問題時，以其副總經理之地位自然可以左右原告公司對
    於該「問題」之處理結果，一旦原告公司無法處理該問題（
    無法出貨）時，禾凌公司即有獲得Ampec 公司採購之機會，
    被告乙○○所為亦屬背信云云。按競業限制約定，其限制之
    時間、地區、範圍及方式，在社會一般觀念及商業習慣上，
    可認為合理適當而且不危及受限制當事人之經濟生存能力，
    其約定並非無效，惟轉業之自由，牽涉憲法所保障人民工作
    權、生存權之基本人權，為合理限制競業禁止契約，依外國
    法例及學說，認為競業禁止之契約或特約欲發生效力，須具
    備下列要件：(1)企業或雇主需有依競業禁止特約保護之利益
    存在，亦即雇主的固有知識和營業祕密有保護之必要。(2)勞
    工或員工在原雇主或公司之職務及地位應屬重要。(3)限制勞
    工就業之對象、期間、區域、職業活動之範圍，需不超逾合
    理之範疇。(4)需有填補勞工因競業禁止之損害之代償措施。
    (5)離職後員工之競業行為是否具有顯著背信性或顯著的違反
    誠信原則，亦即當離職之員工對原雇主之客戶、情報大量篡
    奪等情事或其競業之內容及態樣較具惡質性或競業行為出現
    有顯著之背信性或顯著的違反誠信原則之情事。經查原告主
    張其與被告丙○○雖於91年2 月19日簽訂員工自律公約，約
    定「離職後不從事與原告公司相同或相關行業，造成不當之
    商業競爭，即不得與原告公司之現有客戶，從事同性質或相
    關之工作，損害原告公司之權利」，固據提出自律公約1 件
    為證，惟被告丙○○於原告公司係擔任業務助理，於原告公
    司所任職務非屬重要，且被告丙○○於93年3 月12日寄給Am
    pec 公司之電子郵件，僅係陳稱：「我已改為HTP 工作，希
    望我們在未來能保持生意關係」等語，並無顯著之背信性及
    違反誠信原則，而Ampec 公司於於同日寄給被告張家琪之電
    子郵件則陳稱：「請告知你能否為我們找到可以製造DCA384
    6 的廠商，我們最近與他們進行了長時間的討論後，亮泰公
    司無法依照承諾出貨，因為沒有出貨，已造成我們跟客戶之
    間產生許多問題，我們決定找尋其他供應商」等語，可見
    Ampec 公司與被告丙○○間之交易行為係由Ampec 公司主動
    提起，被告丙○○並無自律公約所約定之不當競爭行為，且
    原告係因無法依照承諾出貨致Ampec 公司轉單，縱令原告受
    有損失，亦難認係被告丙○○告寄送電子郵件予Ampec 公司
    所造成，核原告主張：被告丙○○於離職後有不當競爭之行
    為，顯屬不足採信云云。次查被告乙○○否認知悉被告丙○○於93年3 月12日寄送電子郵件予Ampec 公司之事實，原告
    就被告乙○○知悉乙節亦未舉證以實其說，則原告主張：被
    告乙○○知悉被告丙○○寄發電子郵件予Ampec 公司，且未
    設法處理，顯屬背信行為云云，亦屬不足採信。
  Vaisala 公司與Felec 公司部分：原告主張：(1)Vaisala 為
    原告公司之客戶，Vaisala 公司係為一原告公司之芬蘭客戶
    ，被告丙○○任職於原告公司期間即負責處理該客戶之業務
    問題，該客戶之需求為M8產品（原證64），被告丙○○針對
    原告公司客戶Vaisala 公司詢價之M8產品，於西元2004年2
    、3 月間先報價、送樣，而後又因此獲得訂單（原證65）；
    (2)Fe lec公司為原告公司之客戶，被告丙○○任職於原告公
    司期間即負責處理該客戶之業務問題，該客戶之需求為M8產
    品（原證68），被告丙○○對Felec 公司需求之M8產品，於
    西元2004年3 月間多次報價並送樣，被告乙○○利用檢查原
    告公司電子郵件之方式以確認客戶評估之結果：因被告乙○○知悉客戶Felec 公司有向原告公司詢價及索取樣品，因此
    ，被告乙○○、丙○○等人為求確認評估結果並確保接獲訂
    單，竟共謀以檢查原告公司電子郵件之方式加以確認（原證
    69 ） ，被告丙○○於2004年3 月22日電子郵件予乙○○：
    「我想他們仍在等待LTW 的樣品，請檢查LTW 的email 」，
    則被告乙○○之行為，即屬背信云云。惟查被告乙○○否認
    原告所提出原證65、68、69電子郵件之真正，而原告所提出
    上開電子郵件並無寄件人、收件人及郵件伺服器等IP位置、
    網域名稱及其他相關資料，亦未與ISP 業者核對上開電子郵
    件傳送之路徑是否相符，且原告公司於94年3 月30日即提起
    本件訴訟，遲至97年7 月23日始提出上開電子郵件，尚難認
    上開電子郵件確係被告乙○○或丙○○之往來郵件，核原告
    此部分之主張，洵無可採。
  綜上所述，原告公司以被告乙○○有背信之行為，依據侵權
    行為與契約之法律關係請求被告乙○○賠償500 萬元，為無
    理由，不應准許。
五、原告請求被告丙○○、甲○○、禾剛公司、禾凌公司連帶賠
    償500萬元及法定遲延利息，請求登報道歉部分：
  (一)原告主張被告等非法取得原告公司M Series報價單部分：經
    查原告主張被告丙○○與乙○○非法取得並洩露M Series
    之事實，已據本院於事實及理由欄四(二)中認定堪予採信。按
    營業秘密固具有無體財產之性質，然秘密本質上即具有隱私
    之人格法益特性，被告丙○○侵害原告公司之營業秘密，情
    節核屬重大，原告自得依據侵權行為之法律關係，請求被告
    丙○○將如附件一所示之文字除「並擅自將公司客戶轉介至
    禾凌科技股份有限公司（HTP） 」外登載於新聞紙（關於轉
    介客戶至禾凌公司部分詳見後述五(三)，核屬回復原告隱私人
    格法益之適當方式，自應予准許。
  (二)原告主張被告等人有不當轉介原告公司客戶部分：查原告主
    張被告丙○○、甲○○、禾剛公司、禾凌公司有不當轉介原
    告公司司客戶之行為，係被告丙○○任職於禾凌公司期間與
    乙○○共同將原告公司客戶不當移轉予禾凌公司，而被告吳
    宇郎禾剛公司、禾凌公司之負責人，則被告間自應負連帶賠
    償責任為依據。惟查原告主張被告乙○○與丙○○有不當移
    轉原告公司客戶予禾凌公司之事實，已據本院於事實及理由
    欄四(三)中認定不足採信。則原告請求被告等人連帶賠償500
    萬元，並請求被告甲○○就不當轉介客戶予禾凌公司部分刊
    登道歉啟事，為無理由，不足採信。
六、從而，原告依據侵權行為之法律關係，請求被告乙○○刊登
    如附件壹之道歉啟事，請求被告丙○○刊登如附件貳之道歉
    啟事，為有理由，應予准許。逾此之請求即屬無據，應予駁
    回。又原告雖陳明願供擔保請准宣告假執行，但本件判決命
    被告乙○○、丙○○登報道歉部分，並非財產權之訴訟，至
    於原告敗訴部分，其假執行之聲請亦失所附麗，均應駁回。
七、本案事證已臻明確，就兩造其餘攻防方法與未經援用之證據
    ，均與本院之判斷不生影響，無庸一一審酌，併予敘明。
八、結論：本件原告之訴，為一部有理由，一部無理由，依民事
    訴訟法第79條，判決如主文。
中　　華　　民　　國　　96　　年　　11　　月　　22　　日
                  民事第三庭法　官　何君豪
以上正本係照原本作成
如對本判決上訴，須於判決送達後20日內向本院提出上訴狀
中　　華　　民　　國　　96　　年　　11　　月　　22　　日
                            書記官　蕭興南
